臺灣新北地方法院刑事判決
110年度易字第978號
公  訴  人  臺灣新北地方檢察署檢察官
被      告  張森雄




上列被告因詐欺案件，經檢察官提起公訴（110年度偵字第16920
號、第18570號、第19428號、第19963號、第19965號、第24041
號）及移送併辦（臺灣臺北地方檢察署110年度偵緝字第1519號
、第1520號、第1521號、110年度偵字第25118號；臺灣新北地方
檢察署110年度偵字第47040號），本院判決如下：
    主  文
張森雄幫助犯洗錢防制法第十四條第一項之洗錢罪，處有期徒刑
拾月，併科罰金新臺幣拾萬元，罰金如易服勞役，以新臺幣壹仟
元折算壹日。
    事  實
一、張森雄可預見若將金融機構帳戶之提款卡與密碼，提供給與
    本身並無合理信賴關係之第三人使用，帳戶即可能因此淪為
    供不法詐騙份子詐騙被害人匯款進入該帳戶後，再加以提領
    之人頭帳戶使用，因而幫助他人從事詐欺取財及掩飾、隱匿
    特定犯罪所得之犯行，竟仍基於縱令發生亦不違背其本意之
    幫助詐欺取財與幫助洗錢之不確定故意，於民國110年1月20
    日凌晨2時50分至同年月21日中午12時12分某時許，將其申
    辦之中國信託商業銀行股份有限公司帳號000-000000000000
    號帳戶（下稱本案中信帳戶）之存摺及提款卡提供予真實姓
    名年籍不詳之人所屬詐欺集團，並將本案中信帳戶之提款卡
    密碼以不詳之通訊軟體告知對方。嗣該詐欺集團成員取得本
    案帳戶存摺、提款卡及密碼後，即共同意圖為自己不法所有
    ，基於詐欺取財之犯意聯絡，於附表所示之時間，以附表所
    示之方式，分別詐欺如附表所示之人，致其等陷於錯誤，而
    於附表所示之時間，依該詐欺集團成員指示，將如附表所示
    之金額匯入本案中信帳戶，旋遭該詐欺集團成員轉匯提領一
    空，並藉以製造金流之斷點，而掩飾、隱匿上開犯罪所得財
    物之去向及所在。
二、案經陳畹蓁、吳妍儀、曾雯楓、陳慶諭、陳轔安訴由臺北市
    政府警察局中山分局、林家賢訴由新北市政府警察局新店分
    局報告臺灣新北地方檢察署檢察官偵查起訴及移送併辦；張
    凱傑訴由臺中市政府警察局第五分局、林孟儒訴由新北市政
    府警察局新店分局、陳姿吟訴由桃園市政府警察局八德分局
    、陳品叡訴由臺北市政府警察局南港分局報告臺灣臺北地方
    檢察署檢察官移送併辦。
    理  由
壹、程序部分：
    按除法律另有規定外，實施刑事訴訟程序之公務員因違背法
    定程序取得之證據，其有無證據能力之認定，應審酌人權保
    障及公共利益之均衡維護；又被告以外之人於審判外之陳述
    ，雖不符合同法第159條之1至第159條之4之規定，但經當事
    人於審判程序同意作為證據，法院審酌該言詞陳述或書面陳
    述作成時之情況，認為適當者，亦得為證據，刑事訴訟法第
    158條之4、第159條之5第1項分別定有明文。本判決下列所
    引用之各項供述證據，當事人均同意各該證據之證據能力（
    見易字卷第197頁），本院審酌此等證據資料取得及製作時
    之情況，尚無違法不當及證明力明顯過低之瑕疵，以之作為
    證據應屬適當；另本判決後述所引之各項非供述證據，無證
    據證明係實施刑事訴訟程序之公務員以不法方式所取得，且
    亦無證據證明係非真實，復均與本件待證事實具有關聯性，
    是依刑事訴訟法第158條之4之反面解釋，當有證據能力；又
    前開供述與非供述證據復經本院於審理期日中合法調查，自
    均得為本案證據使用。
貳、實體部分：
一、認定事實所憑之證據及理由：
　㈠訊據被告張森雄固坦承有幫助詐欺之主觀犯意，有提供本案
    中信帳戶之提款卡、存摺及密碼予他人之客觀行為，且不爭
    執如附表所示之告訴人及被害人共11人遭詐騙，其等於附表
    所示之時間匯款如附表所示之款項至本案中信帳戶後，隨即
    遭詐欺集團不詳之人轉匯提款等情，惟矢口否認有何幫助洗
    錢犯行，辯稱：我的本意是要建立信用，因為我想要買車，
    我朋友告訴我每個月都會有錢進到我的戶頭，讓我戶頭有資
    金流動的狀況，我當時不知道把帳戶給人製造金流會構成幫
    助洗錢云云。
　㈡經查：
　⒈本案中信帳戶為被告所申辦，被告於109年12月30日掛失、補
    發本案中信帳戶之存摺及提款卡等情，有中國信託商業銀行
    股份有限公司110年2月18日中信銀字第110224839032804號
    函暨所附客戶相關資料、111年3月21日中信銀字第11122483
    9082150號函暨所附語音/網銀歷史查詢資料等件在卷可稽（
    見北檢偵12566號卷第23、25頁，易字卷第221、223頁）；
    而被告於警詢及偵訊時自承將本案中信帳戶存摺及提款卡提
    供與他人等語（新北檢偵16920號卷第8頁，偵18570號卷第1
    8、22頁，偵19428號卷第10至11頁，偵24041號卷第8至9頁
    ，偵47040號卷第8頁反面至第9頁；偵16920號卷第63至65頁
    、第71至73頁，北檢偵緝1519號卷第52頁），於本院審理時
    則坦承有將本案中信帳戶之提款卡密碼提供與他人等語（見
    易字卷第283至284頁）；嗣後本案中信帳戶遭詐騙集團使用
    ，如附表所示之告訴人及被害人共11人分別遭不詳之詐欺集
    團成員，於附表所示之時間，以如附表所示之方式詐騙，並
    匯款如附表所示之款項至本案中信帳戶，隨即遭轉匯提領一
    空且款項不知去向等情，則有如附表證據出處欄所示之證據
    附卷可稽，且此為被告所不爭執，是上開事實，堪以認定。
　⒉刑法上之故意，依刑法第13條第1、2項之規定，有確定故意
    （或稱直接故意）與不確定故意（或稱間接故意）之分，前
    者係指行為人對於構成犯罪之事實，明知並有意使其發生（
    即積極性故意）；後者則係指行為人對於構成犯罪之事實，
    預見其發生，而其發生並不違背其本意（即消極性故意）而
    言；此兩種情形均屬故意之範疇，僅其故意之性質不同，惡
    性程度亦屬有別而已。再者，刑法第13條第2項之不確定故
    意，法文之中「預見」二字，乃指基於經驗法則、論理法則
    ，可以預料得見如何之行為，將會有一定結果發生之可能（
    最高法院100年度台上字第3890號判決意旨參照）。又金融
    機構開設帳戶所請領之存摺、金融卡，係針對個人身分社會
    信用而予以資金流通，具有強烈之屬人性，屬個人理財之工
    具，若將金融卡與密碼相結合，則專屬性、私密性更形提高
    ，除非本人或與本人具密切親誼、合理信賴關係者，難認有
    何正當理由可交付予他人，稍具通常社會歷練與經驗法則之
    一般人亦均應有妥為保管該等物品，以防止被他人冒用之認
    知，縱偶因特殊情況須將該等物品交付予他人，亦必深入瞭
    解該他人之可靠性與用途，再行提供使用，係一般人日常生
    活經驗與通常之事理；且參諸近年來利用人頭帳戶用以從事
    不法財產犯罪之事屢見不鮮，諸如以購物付款方式設定錯誤
    、中獎、退稅、信用卡款對帳、金融卡密碼外洩、疑似遭人
    盜領存款等詐騙手法，使被害人至金融機構櫃檯匯款，抑或
    持金融卡至自動櫃員機依其指示操作而將款項匯至人頭帳戶
    後，隨遭人提領一空，致使偵查機關無從追查金流及犯罪行
    為人，達到掩飾、隱匿犯罪所得財物之去向及所在之作用等
    情，層出不窮，亦經政府多方宣導，呼籲民眾勿將帳戶無故
    交付他人使用，是避免自身金融機構帳戶被不法行為人利用
    為詐財之工具，應係目前一般生活所易於體察之常識。
　⒊被告自承其於交付本案中信帳戶時已經是成年人，具有高職
    之教育程度，有酒店經紀之工作經驗等語（見易字卷第183
    、290頁），自有相當之經歷及社會生活經驗；且被告於108
    年8月間，曾經加入詐欺集團擔任取款車手，負責持人頭帳
    戶提款卡至自動櫃員機提款，再轉交上游之分工，並經法院
    判處罪刑，此有臺灣臺北地方法院109年度訴字第31號判決
    在卷可稽（見易字卷第95至159頁）；又被告於本院審理中
    亦坦承知悉隨意交出金融帳戶供不詳之人使用，可能因而幫
    助詐欺，且其提供本案中信帳戶予他人後，會有不明之金錢
    在該帳戶流動等語（見易字卷第183頁），顯見其對於詐欺
    集團利用人頭帳戶為犯罪工具之犯罪型態，知之甚詳。再者
    ，被告辯稱其提供本案中信帳戶的本意是要建立信用買車云
    云，惟其未能交代如何建立信用之細節，也無法提出任何客
    觀事證，先泛稱「忘記」對方的年籍和資料，後則改稱「不
    認識」對方也沒有聯絡方式（見新北檢偵16920號卷第8頁、
    偵18570號卷第19頁、偵19428號卷第10至11頁、偵24041號
    卷第8至9頁），是其所辯，內容空洞且前後反覆，顯係脫罪
    卸責之詞，毫無可採。綜上各情，被告對於將本案中信帳戶
    交付與不具密切親誼、合理信賴關係之不詳人士使用，可能
    被利用為犯罪工具，作為對方收受、取得特定犯罪所得使用
    ，並因此遮斷金流而逃避追緝，幫助他人遂行犯罪並致使偵
    查機關無從追查金流及犯罪行為人等情，自當有所預見，但
    被告仍將本案中信帳戶存摺、提款卡及密碼交予該不詳之人
    ，其主觀上容任上開預料可能發生之一定結果發生而不違背
    其本意，雖未達幫助他人詐欺取財、洗錢之直接故意，惟仍
    存有縱令前揭帳戶被挪為收受犯罪贓款、遮蔽金流去向所用
    亦無妨之容任心理，而有幫助詐欺取財、洗錢之不確定故意
    甚明。
　㈢綜上所述，本案事證明確，被告犯行洵堪認定，應予依法論
    科。 
二、論罪科刑：
　㈠按提供金融帳戶之行為人主觀上認識該帳戶可能作為對方收
    受、提領特定犯罪所得使用，對方提領後會產生遮斷金流以
    逃避國家追訴、處罰之效果，仍基於幫助之犯意，提供該帳
    戶之提款卡及密碼，以利洗錢之實行，應論以一般洗錢罪之
    幫助犯（最高法院108年度台上大字第3101號裁定參照）。
    被告主觀上可預見其所提供之帳戶可能作為對方收受、取得
    特定犯罪所得使用，並因此遮斷金流而逃避追緝，仍交付帳
    戶供使用容任結果之發生，具不確定之幫助詐欺取財及洗錢
    之故意，是核被告所為，係犯刑法第30條第1項前段、第339
    條第1項之幫助詐欺取財罪及刑法第30條第1項前段、洗錢防
    制法第2條第2款、第14條第1項之幫助洗錢罪。
　㈡檢察官移送併辦部分（臺灣臺北地方檢察署110年度偵緝字第
    1519號、第1520號、第1521號、110年度偵字第25118號；臺
    灣新北地方檢察署110年度偵字第47040號，即附表編號7至1
    1部分）與原起訴書之犯罪事實具有想像競合犯之一罪關係
    ，為法律上同一案件，為起訴效力所及，應由本院併予審理
    。又起訴意旨雖認被告係涉犯幫助詐欺取財罪，惟檢察官已
    於審理時補充被告本案行為亦同時構成幫助洗錢罪，此與已
    起訴及併辦之幫助詐欺犯行具有裁判上一罪關係，業經本院
    當庭諭知被告可能涉犯上開條文（見審易字卷第140頁；易
    字卷第180、268頁），其防禦權已獲保障，本院自得併予審
    理。
  ㈢被告以一個提供本案中信帳戶之幫助行為，使本案詐欺集團
    詐騙如附表所示之告訴人及被害人共11人之財物並同時幫助
    洗錢，為想像競合犯，應依刑法第55條規定從一重以幫助洗
    錢罪處斷。
  ㈣爰審酌被告知道現今社會詐騙風氣橫行，竟輕率提供本案中
    信帳戶存摺、提款卡及密碼供不詳詐欺集團成員使用，幫助
    詐欺集團成員從事詐欺取財與洗錢犯行，不僅造成如附表所
    示之告訴人及被害人受有財產損失，亦使執法機關不易查緝
    犯罪行為人，嚴重危害社會治安，更助長社會犯罪風氣，且
    難以追查犯罪所得去向與所在，而得以切斷特定犯罪所得與
    特定犯罪行為人間的關係，增加告訴人對詐欺者求償之困難
    ，所為實值非難；兼衡其犯罪之動機、目的、手段、及造成
    如附表所示告訴人及被害人損失共新臺幣40萬7,000元、未
    賠償告訴人及被害人、未坦承全部犯行之犯後態度，其於本
    院審理時陳稱高職之智識程度，現在擔任臺北港拆貨櫃之工
    作，不用扶養別人（見易字卷第290頁），前已有詐欺之前
    案紀錄，仍又再犯本案，其再犯可能性較高等一切情狀，量
    處如主文所示之刑，並就罰金部分，諭知如易服勞役之折算
    標準。
三、沒收部分：
　　被告既已將本案中信帳戶之存摺、提款卡及密碼交付本案詐
    欺集團成員使用，且告訴人及被害人所匯入之遭詐騙款項業
    經轉匯提領一空，卷內除尚無證據證明匯入、轉匯提領出之
    詐欺犯罪所得屬於被告外，亦乏被告已自該詐欺集團處獲有
    報酬（即犯罪所得）之事證，故無從依洗錢防制法第18條第
    1項規定沒收洗錢罪之標的（即掩飾之特定犯罪所得財物）
    ，或依刑法第38條之1第1項前段宣告沒收犯罪所得之餘地。
據上論斷，應依刑事訴訟法第299條第1項前段，判決如主文。
本案經檢察官陳怡君偵查起訴，檢察官高文政、陳雅詩移送併辦
，檢察官高智美、朱曉群到庭執行公訴。 
中　　華　　民　　國　　111 　年　　5 　　月　　17　　日
                  刑事第二十庭  審判長法  官  蕭淳元
　
                                      法  官  黃園舒
　
                                      法  官  陳宏璋 
上列正本證明與原本無異。
如不服本判決，應於判決送達後20日內敘明上訴理由，向本院提
出上訴狀 (應附繕本) ，上訴於臺灣高等法院。其未敘述上訴理
由者，應於上訴期間屆滿後20日內向本院補提理由書「切勿逕送
上級法院」。
                                      書記官  許維倫
中　　華　　民　　國　　111 　年　　5 　　月　　20　　日
附錄本案論罪科刑法條：
洗錢防制法第2條
本法所稱洗錢，指下列行為：
一、意圖掩飾或隱匿特定犯罪所得來源，或使他人逃避刑事追訴
    ，而移轉或變更特定犯罪所得。
二、掩飾或隱匿特定犯罪所得之本質、來源、去向、所在、所有
    權、處分權或其他權益者。
三、收受、持有或使用他人之特定犯罪所得。

洗錢防制法第14條
有第二條各款所列洗錢行為者，處7年以下有期徒刑，併科新臺
幣5百萬元以下罰金。
前項之未遂犯罰之。
前二項情形，不得科以超過其特定犯罪所定最重本刑之刑。

中華民國刑法第339條
（普通詐欺罪）
意圖為自己或第三人不法之所有，以詐術使人將本人或第三人之
物交付者，處5年以下有期徒刑、拘役或科或併科50萬元以下罰
金。
以前項方法得財產上不法之利益或使第三人得之者，亦同。
前二項之未遂犯罰之。
附表
編號 告訴人 （被害人） 詐騙方式、匯款時間、地點、匯款金額（單位：新臺幣）及匯入帳號 證  據  出  處 1 陳畹蓁 （告訴人，起訴書附表編號1） 詐騙集團於Facebook發布投資訊息，於110年1月18日與告訴人陳畹蓁先以Facebook聯繫，再於同年月19日以通訊軟體LINE暱稱「Laura蘿拉分析總管」與陳畹蓁取得聯絡，佯稱以投資跟單活動獲利賺錢云云，使陳畹蓁陷於錯誤，聽從指示於屏東縣○○鎮○○路00號（彰化銀行）ATM匯款，於110年1月22日下午5時13分許，匯款3萬元至中國信託商業銀行股份有限公司帳號000-000000000000號帳戶（下稱本案中信帳戶）。 ⑴證人即告訴人陳畹蓁於警詢時之證述（新北檢偵16920卷第21-23頁） 。 ⑵本案中信帳戶交易明細及自動化交易LOG資料（北檢偵12566卷第29、37頁）。 ⑶彰化銀行東港分行優帳戶存摺封面影本1張（新北檢偵16920卷第31頁）。 ⑷彰化銀行交易明細1張（新北檢偵16920卷第33頁）。 2 吳妍儀 （告訴人，起訴書附表編號2） 詐騙集團於Instagram發布兼職廣告，於110年1月16日與告訴人吳妍儀先以Instagram聯繫，再以通訊軟體LINE暱稱「彥辰」、「Jie Wu」及通訊軟體Telegram「Jie Wu」與吳妍儀取得聯絡，佯稱加入global-exptrade投資平台(網址：forex.global-exptrade.com)後，由「Jie Wu」代操投資可以獲利云云，使吳妍儀陷於錯誤，聽從指示於網路匯款，於110年1月22日晚間8時51分許，匯款1萬元至本案中信帳戶。 ⑴證人即告訴人吳妍儀於警詢時之證述（新北檢偵18570卷第53-59頁） 。 ⑵本案中信帳戶交易明細及自動化交易LOG資料（北檢偵12566卷第32、38頁）。 ⑶手機大頭照片及詐騙網站畫面截圖2張（新北檢偵18570卷第61頁）。 ⑷手機通訊軟體對話紀錄畫面截圖2張（新北檢偵18570卷第61頁）。 ⑸手機匯款及交易結果紀錄截圖1張（新北檢偵18570卷第63頁）。 3 郭泓儒 （被害人，起訴書附表編號3） 詐騙集團於Instagram發布限時動態，於110年1月20日與被害人郭泓儒先以Instagram聯繫，再以通訊軟體LINE暱稱「Baby」（帳號「peggy_131420」）、群組「a0000000」與郭泓儒取得聯絡，佯稱加入網站(網址：http://diversionl.xasiamclub.com/)後，投資可以獲利，而於郭泓儒投資後，誆稱其操作錯誤導致虧損云云，使郭泓儒陷於錯誤，聽從指示於桃園市○○區○○路○段0000號（台灣中小企業銀行）ATM匯款，於110年1月22日晚間10時51分許，匯款5,000元至本案中信帳戶。 ⑴證人即被害人郭泓儒於警詢時之證述（新北檢偵19428卷第19-21頁） 。 ⑵本案中信帳戶交易明細及自動化交易LOG資料（北檢偵12566卷第34、38頁）。 ⑶存摺明細及臺灣中小企業銀行交易明細影本2張（新北檢偵19428卷第23頁）。 4 曾雯楓 （告訴人，起訴書附表編號4） 詐騙集團於網路發布投資相關訊息(資料皆已刪除，無法提供網址)，於110年1月20日與告訴人曾雯楓以通訊軟體LINE(資料皆已刪除，無法提供暱稱）取得聯絡，佯稱由詐騙集團成員代為操作投資可以獲利云云，使曾雯楓陷於錯誤，聽從指示於高雄市○○區○○○路00號（中興郵局）ATM匯款，於110年1月22日晚間7時許，匯款3萬元至本案中信帳戶。 ⑴證人即告訴人曾雯楓於警詢時之證述（新北檢偵19963卷第19-21頁） 。 ⑵本案中信帳戶交易明細及自動化交易LOG資料（北檢偵12566卷第30、38頁）。 ⑶郵政存簿儲金簿封面及交易明細影本2張（新北檢偵19963卷第25-27頁）。 ⑷查詢12個月交易/彙總登摺明細（新北檢偵19963卷第29頁）。 5 陳慶諭 （告訴人，起訴書附表編號5） 詐騙集團於Instagram發布限時動態，於110年1月6日與告訴人陳慶諭以通訊軟體LINE暱稱「貝貝」取得聯絡，佯稱加入網站「Elite Banking」(網址：https://www.eliebank.com/)後，投資可以獲利，後又以LINE暱稱「Elite Banking線上客服」、「羅志鴻 -Zhihong」、群組「5萬投資計畫」與陳慶諭聯絡，而於陳慶諭投資後，誆稱其操作失敗導致虧損云云，使陳慶諭陷於錯誤，聽從指示於（新竹縣○○鄉○○村○○路000號H間）網路匯款，於110年1月22日晚間7時30分許，匯款3萬元至本案中信帳戶。 ⑴證人即告訴人陳慶諭於警詢時之證述（新北檢偵19965卷第45-48頁） 。 ⑵本案中信帳戶交易明細及自動化交易LOG資料（北檢偵12566卷第31、38頁）。 ⑶匯款明細手機截圖1張（新北檢偵19965卷第49頁）。 ⑷手機通訊軟體對話紀錄畫面截圖9張（新北檢偵19965卷第49-51頁）。 6 陳轔安 （告訴人，起訴書附表編號6） 詐騙集團於Instagram發布兼職廣告，於110年1月19日與告訴人陳轔安先以Instagram（帳號：0909.WJ）聯繫，再以通訊軟體LINE暱稱「文」與陳轔安取得聯絡，佯稱合夥股票代操云云，使陳轔安陷於錯誤，聽從指示於（宜蘭縣○○鄉○○村○○路0段0號）網路匯款，於110年1月22日晚間7時44分許，匯款5萬元至本案中信帳戶。 ⑴證人即告訴人陳轔安於警詢及準備程序時之證述（新北檢偵24041卷第17-19頁、易字卷第198頁） 。 ⑵本案中信帳戶交易明細及自動化交易LOG資料（北檢偵12566卷第31、38頁）。 ⑶郵政存簿儲金簿封面影本1張（新北檢偵24041卷第21頁）。 ⑷交易完成畫面及對話紀錄手機截圖23張及合夥契約書影本1張（新北檢偵24041卷第21-27頁）。 7 林家賢 （告訴人，新北檢110偵47040號併辦意旨書） 詐騙集團於PTT論壇匿名聊天室中（不使用帳號與名稱），於110年1月15日與告訴人林家賢聯繫，再以通訊軟體LINE暱稱「冰冰Bing」與林家賢取得聯絡，佯稱加入網站(網址：haobarnettmt5.com、www.aitoapp.com)後，投資可以獲利云云，使林家賢陷於錯誤，聽從指示於網路匯款，於110年1月22日晚間6時41分許，匯款3萬元至本案中信帳戶。 ⑴證人即告訴人林家賢於警詢時之證述（新北檢偵47040卷第23-27頁，新北檢偵47040卷第28-29頁反面） 。 ⑵本案中信帳戶交易明細及自動化交易LOG資料（北檢偵12566卷第30、38頁）。 ⑶郵政自動櫃員機交易明細照片1張（新北檢偵47040卷第84頁）。 ⑷手機對話紀錄截圖29張（新北檢偵47040卷第92-106頁） 。 8 張凱傑 （告訴人，北檢110偵25118號併辦意旨書） 詐騙集團於Facebook發布投資平台訊息，於109年12月23日與告訴人張凱傑先以Facebook聯繫，再以通訊軟體LINE與張凱傑取得聯絡，佯稱加入網站(網址：WWW.ts5555.net）後，可代為操作獲利賺錢云云，使張凱傑陷於錯誤，聽從指示於網路匯款，於110年1月22日下午4時32分許，匯款3萬元至本案中信帳戶。 ⑴證人即告訴人張凱傑於警詢時之證述（北檢偵25118卷第11-13頁） 。 ⑵本案中信帳戶交易明細及自動化交易LOG資料（北檢偵12566卷第29、39頁）。 ⑶交易成功照片1張（北檢偵25118卷第17頁）。 9 林孟儒 （告訴人，北檢110偵1519、1520、1521號併辦意旨書附表編號1） 詐騙集團於Facebook發布兼職訊息，告訴人林孟儒於110年1月8日，以通訊軟體LINE暱稱「鄧斌」、 「Jie Wu」取得聯絡，誆稱加入「EXPLORE CO., Ltd」網站(網址：https://aus.global-exptrade.com/#/)後 ，由「Jie Wu」代操投資外匯可以獲利，又對林孟儒誆稱已獲利7萬9,000元，惟交易量須達到一定金額（45萬元）才能轉出云云，使林孟儒陷於錯誤，聽從指示於網路匯款，於110年1月22日下午5時48分許及同日下午5時49分許，分別各匯款3萬9,500元至本案中信帳戶。 ⑴證人即告訴人林孟儒於警詢時之證述（北檢偵14364卷第19-22頁） 。 ⑵本案中信帳戶交易明細及自動化交易LOG資料（北檢偵12566卷第29、39頁）。 ⑶中國信託大安分行台幣帳戶存摺封面及交易明細影本2張（北檢偵14364卷第95-97頁）。 ⑷臺幣活存明細手機畫面截圖1張（北檢偵14364卷第99頁）。 ⑸手機通訊軟體對話紀錄畫面截圖3張（北檢偵14364卷第99頁）。 ⑹手機通訊軟體對話紀錄畫面截圖77張（北檢偵14364卷第101-120頁）。 10 陳姿吟 （告訴人，北檢110偵1519、1520、1521號併辦意旨書附表編號2） 告訴人陳姿吟於110年1月22日前某時，遭詐騙集團成員以不詳方式誆稱投資10萬元可以增加至100萬元云云，使陳姿吟陷於錯誤，於110年1月22日下午9時13分許 ，依指示轉帳5萬元至本案中信帳戶。 ⑴證人即告訴人陳姿吟於警詢時之證述（北檢偵19564卷第21-22頁） 。 ⑵本案中信帳戶交易明細及自動化交易LOG資料（北檢偵12566卷第33、38頁）。 ⑶臺幣轉帳手機畫面截圖1張（北檢偵19564卷第57頁）。 11 陳品叡 （告訴人，北檢110偵1519、1520、1521號併辦意旨書附表編號3）  告訴人陳品叡於110年1月21日，經詐騙集團成員以網站（網址：cantaloupe.royal-33.com）、LINE暱稱「Walton.c.lee」、Instagram帳號「walton.c.lee」取得聯絡，及佯裝數據老師對陳品叡誆稱操作投資網站即可獲利，惟陳品叡操作後未達預期獲利，需支付獲利三成的傭金云云，使陳品叡陷於錯誤，聽從指示於網路匯款，於110年1月22日晚間11時10分許，轉帳5萬元、1萬3,000元至本案中信帳戶。 ⑴證人即告訴人陳品叡於警詢及準備程序時之證述（北檢偵12566卷第11-13頁、審易卷第117-118頁） 。 ⑵本案中信帳戶交易明細及自動化交易LOG資料（北檢偵12566卷第34、41頁）。 ⑶手機轉帳畫面截圖2張（北檢偵12566卷第43頁）。 ⑷手機通訊軟體對話紀錄畫面截圖9張（北檢偵12566卷第45-46頁）。